臺灣臺南地方法院刑事判決　　　　　　　　　　　　　　九十一年度訴字第三三號
　　公　訴　人　臺灣台南地方法院檢察署檢察官
　　被　　　告　甲○○
右列被告因違反毒品危害防制條例案件，經檢察官提起公訴（九十年度毒偵字第二三
三四號）及同署移送併辦（九十年度毒偵字第一七四九號）本院判決如左：
    主  文
甲○○連續施用第一級毒品，累犯，處有期徒刑壹年貳月。扣案殘留有海洛因成分之
殘渣袋壹個，沒收銷燬之；注射針筒壹支，沒收。
    事  實
一、甲○○於民國八十一年及八十五年間，因違反肅清煙毒條例案件，分別經本院判
    處有期徒刑三年二月、三年六月確定，經入監執行，於九十年五月三日縮短刑期
    執行完畢。甲○○復於八十八年間，因違反毒品危害防制條例案件，經本院以八
    十八年度毒聲字第八四四號裁定送勒戒處所執行觀察、勒戒後，認無繼續施用毒
    品之傾向，由台灣台南地方法院檢察署檢察官於八十八年五月三十一日以八十八
    年度偵字第三二九三號為不起訴處分確定在案。詎甲○○仍不知悔改，明知海洛
    因係毒品危害防制條例所明定之第一級毒品，不得持有及施用，竟另行基於施用
    第一級毒品海洛因之概括犯意，於上開不起訴處分確定後五年內，即自九十年五
    月二十一日某時起至九十年十一月六日十一時許，連續在台南市○○路六七巷十
    七號住處、南台戲院、台南縣範圍內之不詳公共廁所及台南市○區○○街二四巷
    內等處，將海洛因加水稀釋後以針筒注射手臂之方式，連續施用第一級毒品海洛
    因多次。嗣於九十年五月二十五日十五時四十分許因定期採集其尿液檢體送驗，
    呈嗎啡陽性反應；又於同年十一月六日十一時，在台南市○區○○街二四巷內，
    正以上述方式施用海洛因時，為警當場查獲，並扣得殘留有海洛因成分之殘渣袋
    一個及注射針筒一支，經警採集其尿液檢體送驗，亦呈嗎啡陽性反應，而查悉上
    情。甲○○經本院以九十年度毒聲字第二三三六號裁定送觀察勒戒後，認有繼續
    施用傾向。
二、案經台南市警察局第四分局先後報請台灣台南地方法院檢察署檢察官偵查起訴及
    移送本院併案審理。
    理  由
一、訊據被告甲○○對於右揭時地連續施用第一級毒品海洛因多次之事實坦承不諱，
    且其先後為警所採集之尿液檢體，經送鑑驗結果，均呈嗎啡陽性反應（按海洛因
    係由嗎啡經化學合成而製得，經注射進入人體後，因代謝分解成嗎啡，因此施打
    海洛因後，由尿液中檢驗結果仍為嗎啡反應），有台灣檢驗科技股份有限公司九
    十年六月六日出具之濫用藥物尿液檢驗報告及台南市衛生局九十年十一月十五日
    （）南市衛驗字第９００６６４號檢驗成績書影本各一紙在卷可稽，此外復有
    殘留海洛因成分之殘渣袋一個及注射針筒一支扣案足憑。再被告前於八十八年間
    ，因違反毒品危害防制條例案件，經執行觀察勒戒後，認無繼續施用傾向，由台
    灣台南地方法院檢察署檢察官以八十八年度偵字第三二九三號為不起訴處分確定
    ，有該處分書在卷可參，其於上開不起訴處分確定後五年內，再犯本件毒品危害
    防制條例第十條之罪，經依本院九十年度毒聲字第二三三六號裁定送勒戒處所執
    行觀察、勒戒後，認有繼續施用傾向，復經本院於九十年十二月二十五日以九十
    年度毒聲字第二六二六號裁定強制戒治一年確定在案，亦有該裁定書各一件附卷
    可稽。綜上，本案事證明確，被告犯行洵堪認定，應依法論科。
二、查海洛因依其成癮性、濫用性及對社會危害性之程度，已為毒品危害防制條例第
    二條第二項第一款列為第一級毒品。核被告所為，係犯毒品危害防制條例第十條
    第一項之施用第一級毒品罪。被告施用時非法持有第一級毒品海洛因之低度行為
    ，為其施用之高度行為所吸收，均不另論罪。被告先後多次施用第一級毒品海洛
    因之犯行，時間緊接，方法相同，觸犯犯罪構成要件相同之罪名，顯係基於概括
    犯意反覆實施，為連續犯，應依刑法第五十六條連續犯之規定論以一罪，並依法
    加重其刑。被告有如事實欄所述之科刑及執行紀錄，有卷附臺灣高等法院被告全
    國前案紀錄表可按，其受有期徒刑之執行完畢，五年以內再犯本件有期徒刑以上
    之罪，為累犯，應依刑法累犯之規定，加重其刑，並依刑法第七十條之規定遞加
    重其刑。另檢察官移送本案併案審理部分之犯罪事實，與檢察官起訴之犯罪事實
    部分具有連續犯之關係，本院自得加以審理，附此敘明。爰審酌被告施用毒品之
    犯行，在性質上乃屬對自我身心健康之自戕行為，尚未嚴重破壞社會秩序、侵害
    他人權益，然其前因施用毒品經送觀察勒戒後，猶不思戒絕革除惡習，再為本件
    犯罪，顯未因前所受之觀察勒戒處分而記取教訓，及被告犯後坦承犯行等一切情
    狀，量處如主文所示之刑，以資懲儆。另扣案殘留有海洛因成份之殘渣袋一個（
    殘渣袋一個無法單獨與殘留之海洛因分離），係屬查獲之毒品，不問屬於犯人與
    否，應依毒品危害防制條例第十八條第一項前段規定宣告沒收銷燬之，另扣案之
    注射針筒一支，係被告所有且供施用第一級毒品海洛因所用之物，業據其供明在
    卷，爰依刑法第三十八條第一項第二款規定宣告沒收。
據上論斷，應依刑事訴訟法第二百九十九條第一項前段，毒品危害防制條例第十條第
一項、第十八條第一項前段，刑法第十一條前段、第五十六條、第四十七條、第三十
八條第一項第二款，判決如主文。
中      華      民      國  九十一  年      三      月     二十五     日
                                  臺灣台南地方法院刑事第五庭
                                      審判長  法  官  陳振謙
                                              法  官  鄧希賢
                                              法  官  孫淑玉
右正本證明與原本無異。
如不服本判決，應於判決送達後十日內，向本院提出上訴狀。
                                               書記官  陳月珍
中      華       民     國    九十一  年      三       月    二十五     日
附錄本案論罪科刑法條：
毒品危害防制條例第十條第一項
施用第一級毒品者，處六月以上五年以下有期徒刑。
